【裁判字號】    99,易,2794
【裁判日期】    991011
【裁判案由】    傷害等
【裁判全文】
臺灣臺北地方法院刑事判決              99年度易字第2794號
公  訴  人  臺灣臺北地方法院檢察署檢察官
被      告  甲○○
被      告  乙○○
上列被告等因傷害等案件，經檢察官聲請簡易判決處刑（99年度
偵字第16276號），本院認不宜以簡易判決處刑，改行通常程序
訴訟審理，茲判決如下：
    主  文
本件公訴不受理。
    理  由
一、程序部分：按檢察官聲請以簡易判決處刑之案件，經法院認
    為有刑事訴訟法第451 條之1 第4 項但書之情形者，應適用
    通常程序審判之，同法第452 條定有明文。經查，本件被告
    甲○○、乙○○被訴傷害、公然侮辱之案件，本院於調查後
    ，認有刑事訴訟法第451條之1第4項但書之情形，不宜以簡
    易判決處刑，爰依上開刑事訴訟法第452條之規定，改用通
    常程序審判之，合先敘明。
二、按告訴乃論之罪，告訴人於第一審辯論終結前，得撤回其告
    訴；又告訴經撤回者，法院應諭知不受理之判決，刑事訴訟
    法第238 條第1 項、第303 條第3 款定有明文。
三、本件檢察官聲請簡易判決處刑意旨略以：被告甲○○、乙○
    ○同為址設臺北縣新店市○○路○段256號1樓東森房屋之同
    事，於民國99年6月14日晚間7時許，被告甲○○、乙○○因
    工作問題發生爭執，其2人竟分別基於傷害、公然侮辱對方
    之犯意，在辦公室內，被告甲○○公然以「幹你娘」等穢語
    辱罵乙○○，被告乙○○亦公然對甲○○辱稱：「瘋子、瘋
    婆子」等語，其後被告甲○○、乙○○2人即以徒手互毆，
    致甲○○因而受有右肩部挫傷、髖挫傷、膝挫傷等傷害，乙
    ○○則受有兩側膝部瘀傷等傷害，因認被告甲○○、乙○○
    均涉犯刑法第277條第1項之傷害罪嫌及第309條第1項之公然
    侮辱罪嫌等語。
四、查被告甲○○、乙○○涉犯之上開刑法第277條第1項之傷害
    罪及第309條第1項之公然侮辱罪，依同法第287條前段及第
    314條規定，均須告訴乃論，茲據告訴人甲○○、乙○○撤
    回告訴，有告訴人甲○○、乙○○於99年9月15日出具之撤
    回告訴狀各1份在卷可查，依照前開法條之規定，本件關於
    傷害、公然侮辱部分，均不經言詞辯論，逕行諭知不受理之
    判決。
五、據上論斷，應依刑事訴訟法第452 條、第284 條之1 、第30
    3 條第3 款、第307 條，判決如主文。
中    華    民    國    99    年    10    月    11    日
                  刑事第五庭    法  官  宣玉華
上正本證明與原本無異。
如不服本判決應於收受送達後10日內向本院提出上訴書狀，並應
敘述具體理由；其未敘述上訴理由者，應於上訴期間屆滿後20日
內向本院補提理由書（均須按他造當事人之人數附繕本）「切勿
逕送上級法院」。告訴人或被害人如對於本判決不服者，應具備
理由請求檢察官上訴，其上訴期間之計算係以檢察官收受判決正
本之日期為準。
                                書記官  宋德華
中    華    民    國    99    年    10    月    11    日

司法院資訊處製作；財團法人民間司法改革基金會備份。
